<?xml version='1.0' encoding='utf-8'?>
<verb default="athdhiailigh" disambig="">
  <verbalNoun default="athdhiailiú" />
  <verbalAdjective default="athdhiailithe" />
  <tenseForm default="athdhiailigh" tense="Past" dependency="Indep" person="Base" />
  <tenseForm default="athdhiailíomar" tense="Past" dependency="Indep" person="Pl1" />
  <tenseForm default="athdhiailíodar" tense="Past" dependency="Indep" person="Pl3" />
  <tenseForm default="athdhiailíodh" tense="Past" dependency="Indep" person="Auto" />
  <tenseForm default="athdhiailigh" tense="Past" dependency="Dep" person="Base" />
  <tenseForm default="athdhiailíomar" tense="Past" dependency="Dep" person="Pl1" />
  <tenseForm default="athdhiailíodar" tense="Past" dependency="Dep" person="Pl3" />
  <tenseForm default="athdhiailíodh" tense="Past" dependency="Dep" person="Auto" />
  <tenseForm default="athdhiailíodh" tense="PastCont" dependency="Indep" person="Base" />
  <tenseForm default="athdhiailínn" tense="PastCont" dependency="Indep" person="Sg1" />
  <tenseForm default="athdhiailíteá" tense="PastCont" dependency="Indep" person="Sg2" />
  <tenseForm default="athdhiailímis" tense="PastCont" dependency="Indep" person="Pl1" />
  <tenseForm default="athdhiailídís" tense="PastCont" dependency="Indep" person="Pl3" />
  <tenseForm default="athdhiailítí" tense="PastCont" dependency="Indep" person="Auto" />
  <tenseForm default="athdhiailíodh" tense="PastCont" dependency="Dep" person="Base" />
  <tenseForm default="athdhiailínn" tense="PastCont" dependency="Dep" person="Sg1" />
  <tenseForm default="athdhiailíteá" tense="PastCont" dependency="Dep" person="Sg2" />
  <tenseForm default="athdhiailímis" tense="PastCont" dependency="Dep" person="Pl1" />
  <tenseForm default="athdhiailídís" tense="PastCont" dependency="Dep" person="Pl3" />
  <tenseForm default="athdhiailítí" tense="PastCont" dependency="Dep" person="Auto" />
  <tenseForm default="athdhiailíonn" tense="PresCont" dependency="Indep" person="Base" />
  <tenseForm default="athdhiailím" tense="PresCont" dependency="Indep" person="Sg1" />
  <tenseForm default="athdhiailímid" tense="PresCont" dependency="Indep" person="Pl1" />
  <tenseForm default="athdhiailítear" tense="PresCont" dependency="Indep" person="Auto" />
  <tenseForm default="athdhiailíonn" tense="PresCont" dependency="Dep" person="Base" />
  <tenseForm default="athdhiailím" tense="PresCont" dependency="Dep" person="Sg1" />
  <tenseForm default="athdhiailímid" tense="PresCont" dependency="Dep" person="Pl1" />
  <tenseForm default="athdhiailítear" tense="PresCont" dependency="Dep" person="Auto" />
  <tenseForm default="athdhiaileoidh" tense="Fut" dependency="Indep" person="Base" />
  <tenseForm default="athdhiaileoimid" tense="Fut" dependency="Indep" person="Pl1" />
  <tenseForm default="athdhiaileofar" tense="Fut" dependency="Indep" person="Auto" />
  <tenseForm default="athdhiaileoidh" tense="Fut" dependency="Dep" person="Base" />
  <tenseForm default="athdhiaileoimid" tense="Fut" dependency="Dep" person="Pl1" />
  <tenseForm default="athdhiaileofar" tense="Fut" dependency="Dep" person="Auto" />
  <tenseForm default="athdhiaileodh" tense="Cond" dependency="Indep" person="Base" />
  <tenseForm default="athdhiaileoinn" tense="Cond" dependency="Indep" person="Sg1" />
  <tenseForm default="athdhiaileofá" tense="Cond" dependency="Indep" person="Sg2" />
  <tenseForm default="athdhiaileoimis" tense="Cond" dependency="Indep" person="Pl1" />
  <tenseForm default="athdhiaileoidís" tense="Cond" dependency="Indep" person="Pl3" />
  <tenseForm default="athdhiaileofaí" tense="Cond" dependency="Indep" person="Auto" />
  <tenseForm default="athdhiaileodh" tense="Cond" dependency="Dep" person="Base" />
  <tenseForm default="athdhiaileoinn" tense="Cond" dependency="Dep" person="Sg1" />
  <tenseForm default="athdhiaileofá" tense="Cond" dependency="Dep" person="Sg2" />
  <tenseForm default="athdhiaileoimis" tense="Cond" dependency="Dep" person="Pl1" />
  <tenseForm default="athdhiaileoidís" tense="Cond" dependency="Dep" person="Pl3" />
  <tenseForm default="athdhiaileofaí" tense="Cond" dependency="Dep" person="Auto" />
  <moodForm default="athdhiailíodh" mood="Imper" person="Base" />
  <moodForm default="athdhiailím" mood="Imper" person="Sg1" />
  <moodForm default="athdhiailigh" mood="Imper" person="Sg2" />
  <moodForm default="athdhiailímis" mood="Imper" person="Pl1" />
  <moodForm default="athdhiailígí" mood="Imper" person="Pl2" />
  <moodForm default="athdhiailídís" mood="Imper" person="Pl3" />
  <moodForm default="athdhiailítear" mood="Imper" person="Auto" />
  <moodForm default="athdhiailí" mood="Subj" person="Base" />
  <moodForm default="athdhiailímid" mood="Subj" person="Pl1" />
  <moodForm default="athdhiailítear" mood="Subj" person="Auto" />
</verb>
